

Ariel Triana

DESARROLLADOR DE SOFTWARE

+34-648-423-893

usich37@gmail.com

= 1 de noviembre de 1999

Madrid, España

Desarrollador de software especializado en Python con experiencia en el manejo de grandes volumenes de datos, el diseño de procesos de ETL. Profesional comprometido apasionado, con experiencia trabajando en equipos de 2-4 desarrolladores. Capaz de aprender nuevas tecnologías y plataformas. Me gusta aportar valor en cualquier lugar que labore no solo con mi código sino también con mi personalidad enfocada a la excelencia.

Habilidades

- Ingeniería de software: buenas prácticas, código limpio, ciclo de desarrollo, metodologías ágiles.
- Estructuras de datos y algoritmos
- Inteligencia artificial
- ETL pipeline MySQL, SQLServer, SQLite Github, Git
- Python, PHP, C#
- Trabajo en equipo Comunicación oral

Educación

MATCOM, Universidad de la Habana,

Licenciatura en Ciencias de la Computación | 09/2018 - 12/2022

Idiomas

Español Nativo.

Inglés:

Competencia profesional

completa

Experiencia laboral

Desarrollador Python

BNZSA powered by Anteriad | Enero 2023 - Actualidad

- Creación de API utilizando la biblioteca FastAPI para la exposición de datos de la empresa a otros servicios internos.
- Creación de procesos ETL de datos para poblar las bases datos para su posterior procesamiento utilizando Inteligencia Artificial y técnicas de Data Science y Data Analysis, haciendo uso de Pandas y Numpy.
- Creación de API utilizando Codeigniter (framework de PHP) para la realización de salvas de los datos.
- Integración del CRM de la empresa con las campañas de emailing en Adobe Marketo Engage.
- Emailing automatizado utilizando Python y HTML con el motor de plantillas de Jinja2.
- Configuración y despliegue de scripts de Python en Apache Airflow.
- Creación de modelos de Inteligencia Artificial para la identificación y extracción de características de los datapoints en la base de datos, utilizando Sklearn y Tensorflow.
- Creación de plataforma orientada a eventos para proyectos de integración con Adobe Marketo Engage.
- Creación de bases de datos utilizando MySQL.

Desarrollador web C# y Angular

Cafeccino | Abril 2022 - Diciembre 2022

- Desarrollo e implementación de la base de datos en SQL Server, y la capa de enlance de la aplicación con la base de datos utilizando EntityFramework.
- Desarrollo e implementación de la autenticación y autorización de usuarios en la plataforma utilizando Identity.
- Desarrollo e implementación de la interfaz gráfica utilizando Angular JS.

Desarrollador back-end Python

INACV, Cuba | Enero 2022 - Noviembre 2022

- Desarrollador de un sistema de medición de úlceras de pie diabético utilizando visión computacional.
- Desarrollo de un algoritmo de segmentación de imágenes RGB-D obtenidas de la Intel Realsense D435i utilizando Tensorflow y redes neuronales como la UNet.
- Implementación de un algoritmo de reconstrucción 3D utilizando técnicas de visión computacional y la biblioteca Open3D y OpenCV.
- Implementación de un algoritmo de mejoramiento de contraste y un detector de úlceras utilizando Inteligencia Artificial.

Desarrollador back-end Python

ROAR (Universidad de La Habana) | Febrero 2022 - Mayo 2022

- Desarrollo e implementación de un sistema de recomendación de publicaciones y usuarios en una red social distribuida, utilizando NeuMF y Tensorflow.
- Desarrollo e implementación de la base de datos utilizando MongoDB.
- Despliegue de las instancias de la aplicación utilizando contenedores de Docker.

Desarrollador back-end Python

BattleSim (Univ. de La Habana) | Septiembre 2021 - Enero 2022

- Desarrollo e implementación de un algoritmo genético para la creación de mapas de alturas para la simulación utilizando como base el algoritmo de generación de ruido
- Implementación de un lenguaje de dominio específico de gramática similar a Python
- Implementación de una aplicación de consola para la interacción con el simulador.



Ariel Triana

DESARROLLADOR DE SOFTWARE

+34-648-423-893

usich37@gmail.com

📮 1 de noviembre de 1999

Madrid, España

Desarrollador de software especializado en Python con experiencia en el manejo de grandes volumenes de datos, el diseño de procesos de ETL. Profesional comprometido apasionado, con experiencia trabajando en equipos de 2-4 desarrolladores. Capaz de aprender nuevas tecnologías y plataformas. Me gusta aportar valor en cualquier lugar que labore no solo con mi código sino también con mi personalidad enfocada a la excelencia.

Habilidades

- Ingeniería de software: buenas prácticas, código limpio, ciclo de desarrollo, metodologías ágiles.
- Estructuras de datos y algoritmos
- Inteligencia artificial
- ETL pipeline
 MySQL, SQLServer, SQLite
 Github, Git
 Python, PHP, C#

- Trabajo en equipo Comunicación oral

Educación

MATCOM, Universidad de la Habana, Cuba

Licenciatura en Ciencias de la Computación | 09/2018 - 12/2022

Idiomas

Español Nativo.

Inglés:

Competencia profesional

completa

Desarrollador web

ReTex (Universidad de La Habana) | Septiembre 2021 - Dic 2021

- Implementación de un motor de búsqueda de documentos utilizando consultas de texto libre.
- Implementación del modelo vectorial utilizando embeddings
- Implementación del data pipeline para integrar documentos nuevos al sistema.
- Implementación de la interfaz visual utilizando Vue JS con una apariencia similar a Google.
- Implementación de una API para comunicar el back-end del sistema con el visual utilizando FastAPI.

Desarrollador web PHP

Leira Web Solutions | Junio 2020 - Enero 2021

- Desarrollo e implementación de la página web de la empresa utilizando PHP, MySQL y Jquery con Bootstrap.
- Desarrollo de páginas webs para clientes utilizando Wordpress como CMS.

Administrador de bases de datos - Desarrollador Front-end Torneos Yu-Gi-Oh (Universidad de La Habana) | 2020

- Implementación del modelo de base de datos en MySQL
- Implementación la capa de datos en la aplicación utilizando Diango ORM
- Implementación de la interfaz visual utilizando Bootstrap y Jauery

Proyectos de investigación

Reconstrucción 3D de úlceras de pie diabético utilizando cámaras de profundidad Intel Realsense D435i INACV, Cuba | 2022

Resolución numérica de ecuaciones diferenciales utilizando Redes Neuronales, Descenso Estocástico del Gradiente y Perceptrón Multicapas

Universidad de La Habana, Cuba | 2019 - 2020

Premios

Mejor tesis de diploma de la carrera de Licenciatura en Ciencias de la Computación

Universidad de La Habana, Cuba | Diciembre 2022

Tesis: Reconstrucción 3D de úlceras de pie diabético utilizando cámaras de profundidad Intel Realsense D435i

Mención en el jurado de Matemática Aplicada

I Festival de Matemática y Computación | 2020

Proyecto: Resolución numérica de ecuaciones diferenciales utilizando Redes Neuronales, Descenso Estocástico del Gradiente y Perceptrón Multicapas

Mención en el jurado de Matemática Aplicada

EMNO 2020 | 2020

Proyecto: Resolución numérica de ecuaciones diferenciales utilizando Redes Neuronales, Descenso Estocástico del Gradiente y Perceptrón Multicapas